【裁判字號】    88,易,2406
【裁判日期】    890120
【裁判案由】    竊盜
【裁判全文】
臺灣桃園地方法院刑事判決                        八十八年度易字第二四六號
    公訴人  台灣桃園地方法院檢察署檢察官
    被  告  甲○○
右列被告因竊盜案件，經檢察官提起公訴（八十八年度偵字第一五七四八號），本院
判決如左：
        主  文
甲○○連續竊盜，累犯，處有期徒刑壹年陸月。
        事  實
一、甲○○曾於民國八十七年間因竊盜案件，經本院於八十七年九月十四日判處有期
    徒刑一年，甫於八十八年七月二十九日執行完畢，猶不知悔改，竟基於意圖為自
    己不法所有之概括犯意，於八十八年十月三日二十時許，在桃園縣中壢市○○○
    街六七巷七號前，以不詳方法竊取丁○○所有車號ＩＵＳ─二一七號重型機車，
    得手後供己騎用，並停放在桃園縣中壢市○○路九四巷七弄九號住家門前。復於
    同月六日日間某時（起訴書誤為下午六時許），侵入同縣市○○路九四巷七弄七
    號鄰人丙○住處（侵入住宅部分未據告訴），竊取丙○所有之歌林牌二十八吋電
    視機一台，得手後搬回成功路住處藏放。嗣同日下午某時，甲○○之母乙○○向
    桃園縣警察局中壢分局內壢派出所報案，並會同孫漣台警員前來查證，甲○○見
    狀自三樓陽台逃逸，甲○○俟警員離去後，於當晚六時三十分許，將電視機搬還
    丙○，並將前開車號ＩＵＳ─二一七號重型機車移至同縣市○○路一二二巷四十
    三號前。
二、案經桃園縣警察局中壢分局報請台灣桃園地方法院檢察署檢察官偵查起訴。
          理  由
一、訊據被告甲○○矢口否認有何竊盜犯行，辯稱：伊平日係以腳踏車代步，並未騎
    用前開機車，而當時伊見電視機放在丙○家門口，好心搬進屋內還給丙○，伊並
    未竊取前開機車與電視機云云。經查：（一）右揭事實，業據證人即被告之母乙○○於警訊及本院訊問時均指證不移，核與證人即查獲之警員孫漣台於本院訊問
    時亦證陳：查獲被告前一天（即六日），乙○○來警局報案說被告偷東西，伊與
    乙○○前去查訪，被告則趁隙從三樓陽台逃跑，但在房間內有看見丙○之電視機
    ，且門口亦擺放被害人丁○○之機車，隔天再查獲被告時，電視機已歸還丙○，
    機車也被移至附近巷口等語相符（見本院八十八年十一月二十五日訊問筆錄），
    是被告為警查獲前夕，尚持有前開電視機及機車等情，洵堪認定。（二）被害人
    丁○○於警訊時亦陳稱：伊於機車遭竊第二天，在失竊現場發現被告行跡鬼祟，
    伊懷疑被告就是偷車的人等語，被害人丙○於警訊時陳稱：伊於八十八年十月六
    日下午六時許，賣菜回來發現電視機不見，約過了半小時，被告將電視機搬進來
    ，詢問是不是伊所有，並表示該電視機係別人偷走等語（見偵卷第七頁反面、第
    八頁反面），倘謂被告未竊取被害人丁○○之前開機車，何以被告之母乙○○會
    再三指陳被告騎用該部機車，且該機車會停放在被告家門口？又倘若被告未侵入
    被害人丙○家中竊取電視機，該部電視機會無端置放在被告房間，被害人丙○會
    對於擺放在家門口之電視機視而不見，須俟被告將電視機搬回之理？是被告經警
    前來查訪趁隙逃逸，事後才將電視機歸還，並將機車移往他處，顯係事後掩飾竊
    盜犯行所為彌縫之舉，均不足以資為被告有利證據。（三）綜上所述，被告前開
    辯詞，顯不足採信，復有車輛竊盜、車牌失竊資料個別查詢報表一紙及贓物領據
    二紙附卷可稽。是本件事證明確，被告犯行洵堪認定。
二、核被告所為，係犯刑法第三百二十條第一項之普通竊盜罪。被告先後二次竊盜犯
    行，時間緊接，犯罪構成要件相同，顯係基於概括犯意為之，應依刑法第五十六
    條連續犯規定論以一罪，並加重其刑。又公訴人認被告在不詳時、地，竊取不詳
    被害人所有之東芝牌電視機一台，惟被告否認此部分竊盜犯行，且無被害人出面
    指認贓物，顯乏相關證據足以佐證，惟公訴人認此部分犯行與前揭已起訴論罪科
    刑部分，有連續犯之裁判上一罪，爰不另為無罪之諭知。再查，被告曾犯有如事
    實欄所載之前科紀錄及執行情形，此有台灣桃園地方法院檢察署刑案資料查註紀
    錄表一紙在卷可憑，其於執行完畢後五年之內再犯有期徒刑以上本案之罪，為累
    犯，應依刑法第四十七條規定加重其刑，並遞加重之。爰審酌被告不思正途，隨
    意竊取他人財物使用，破壞社會治安及犯後態度不佳等一切情狀，量處如主文所
    示之刑，以資懲儆。至於，被告雖曾犯有竊盜前科，惟被告所犯本案二件竊盜犯
    行，並非竊取鉅額財物營生，且事後亦將部分贓物歸還被害人，本院認量處前開
    刑期，已足以懲處其竊盜犯行，尚無宣告刑前強制工作之必要，附此敘明。
據上論斷，應依刑事訴訟法第二百九十九條第一項前段，刑法第五十六條、第三百二
十條第一項、第四十七條，罰金罰鍰提高標準條例第一條前段，判決如主文。
本案經檢察官陳雅譽到庭執行職務。
中      華      民      國      八十九    年    一      月    二十      日
                                臺灣桃園地方法院刑事第二庭
                                    法    官    傅  中  樂
右正本證明與原本無異。
如不服本判決，應於判決送達後十日內，向本院提出上訴狀。
                                    書 記 官    梁  麗  雲
中      華      民      國      八十九    年    一      月    二十六    日
附論罪科刑依據之法條：
刑法第三百二十條第一項
意圖為自己或第三人不法之所有，而竊取他人之動產者，為竊盜罪，處五年以下有期
徒刑、拘役或五百元以下罰金。


司法院資訊處製作；財團法人民間司法改革基金會備份。
